臺灣苗栗地方法院刑事判決
111年度交易字第107號
公  訴  人  臺灣苗栗地方檢察署檢察官
被      告  張志宏


上列被告因公共危險案件，經檢察官提起公訴（111年度偵字第1
621號），被告於準備程序中就被訴事實為有罪之陳述，於聽取
當事人之意見後，本院依法改行簡式審判程序審理，判決如下：
    主  文
張志宏駕駛動力交通工具而有吐氣所含酒精濃度達每公升零點二
五毫克以上，處有期徒刑捌月。　　
    犯罪事實及理由
一、本案犯罪事實、證據名稱，除補充「被告於本院準備程序、
    審理中之自白」為證據外，餘均引用檢察官起訴書之記載（
    如附件）。
二、論罪科刑：
　㈠核被告張志宏所為，係犯刑法第185條之3第1項第1款之吐氣
    所含酒精濃度達每公升0.25毫克以上而駕駛動力交通工具罪
    。
　㈡查被告張志宏曾因酒後駕車觸犯公共危險案件，經本院於民
    國108年10月23日以108年度交易字第373號判決，判處有期
    徒刑7月，於108年11月1日確定，入監服刑後，於109年9月5
    日徒刑執行完畢出監等情，有臺灣高等法院被告前案紀錄表
    ，及檢察官當庭提出該判決書1份在卷可稽，故被告張志宏
    於受徒刑執行完畢後5年以內，因故意再犯本案有期徒刑以
    上之罪，符合刑法累犯規定之要件。被告張志宏於本院審理
    辯論時，就其構成累犯，及檢察官請求依法加重其刑乙節，
    被告張志宏均表示無意見（見本院卷第30頁），本院審酌後
    認檢察官已就構成累犯之待證事實提出證明方法，並就依累
    犯規定加重其刑部分，盡其主張及說明責任，合於最高法院
    刑事大法庭110年度台上大字第5660號裁定意旨，兼衡被告
    本案所犯與前案所犯為相同類型之犯罪，於刑罰執行完畢後
    再犯本案，顯見其對於刑罰感應能力不佳，且參以被告本案
    犯罪情節，核無大法官釋字第775號解釋所謂罪刑不相當之
    情形，自仍應論以累犯，並依刑法第47條第1項規定，加重
    其刑。另基於精簡裁判之要求，判決主文無庸為累犯之諭知
    ，附此敘明。
  ㈢爰審酌被告張志宏明知酒後在道路上行駛，對一般往來之公
    眾及駕駛人自身具有高度危險性，仍執意酒後駕駛自用小客
    車上路，既漠視自身安危，更枉顧公眾安全；並考量被告為
    警查獲後，其吐氣酒精濃度值達每公升0.77毫克，已達不能
    安全駕駛動力交通工具之程度，仍駕駛車輛行駛於公眾往來
    之道路上，已對行車安全造成危害，且被告前曾犯多次酒後
    駕車公共危險案件（累犯部分不予重覆評價），猶未記取教
    訓，復參酌被告於本院審理時自述其教育程度為國中畢業，
    目前從事水泥工，日薪約新臺幣2,300元，與前妻生有1女1
    子，與其同住（見本院卷第30頁），暨犯罪之動機、目的、
    手段、所生危害，犯後坦認犯行之態度等一切情狀，量處如
    主文所示之刑，以資懲儆。
據上論斷，應依刑事訴訟法第273條之1第1項、第299條第1項前
段、第310條之2、第454條第2項，刑法第185條之3第1項第1款、
第47條第1項，刑法施行法第1條之1第1項，判決如主文。
本案經檢察官鄭葆琳、曾亭瑋提起公訴，檢察官吳宛真到庭執行
職務。
中　　華　　民　　國　　111 　年　　5 　　月　　26　　日
                  刑事第一庭  法　官　柳章峰
以上正本證明與原本無異。　　　　　　　　　　　　　　　　如不服本判決應於收受判決後20日內向本院提出上訴書狀，並應敘述具體理由。其未敘述上訴理由者，應於上訴期間屆滿後20日內向本院補提理由書(均須按他造當事人之人數附繕本)「切勿逕送上級法院」。
               　　　　　　　書記官　王祥鑫　　　　　　
中　　華　　民　　國　　111 　年　　5 　　月　　26　　日
附錄本判決論罪法條：
中華民國刑法第185條之3
駕駛動力交通工具而有下列情形之一者，處3年以下有期徒刑，
得併科30萬元以下罰金：
一、吐氣所含酒精濃度達每公升零點二五毫克或血液中酒精濃度
    達百分之零點零五以上。
二、有前款以外之其他情事足認服用酒類或其他相類之物，致不
    能安全駕駛。
三、服用毒品、麻醉藥品或其他相類之物，致不能安全駕駛。
因而致人於死者，處3年以上10年以下有期徒刑，得併科2百萬元
以下罰金；致重傷者，處1年以上7年以下有期徒刑，得併科1百
萬元以下罰金。
曾犯本條或陸海空軍刑法第54條之罪，經有罪判決確定或經緩起
訴處分確定，於十年內再犯第1項之罪因而致人於死者，處無期
徒刑或5年以上有期徒刑，得併科3百萬元以下罰金；致重傷者，
處3年以上10年以下有期徒刑，得併科2百萬元以下罰金。

附件：　
臺灣苗栗地方檢察署檢察官起訴書
                                     111年度偵字第1621號
　　被　　　告　張志宏　男　41歲（民國00年00月0日生）
　　　　　　　　　　　　住苗栗縣○○鎮○○里○○00號
　　　　　　　　　　　　國民身分證統一編號：Z000000000號
上列被告因公共危險案件，業經偵查終結，認應提起公訴，茲將
犯罪事實及證據並所犯法條分敘如下：
　　　　犯罪事實
一、張志宏曾犯5次酒後駕車之公共危險案件，最近一次經臺灣
    苗栗地方法院以108年度交易字第373號判決判處有期徒刑7
    月確定，於民國109年9月5日執行完畢出監。詎其仍不知悔
    改，於111年2月7日0時許，在苗栗縣頭份市其友人之住處飲
    用高粱酒後，其吐氣所含酒精濃度已達每公升0.25毫克以上
    ，仍於同日10時許，駕駛車牌號碼000-0000號自用小客車車
    上路。嗣於同日11時10分許，行經苗栗縣後龍鎮水尾里苗12
    6縣道東向4公里左轉約1公里產業道路，為警攔檢後發現其
    散發酒味，經警對其施以吐氣酒精濃度測試，於同日11時32
    分許，測得其吐氣所含酒精濃度為每公升0.77毫克而查獲。
二、案經苗栗縣警察局頭份分局報告偵辦。
　　　　證據並所犯法條
一、證據清單及待證事實：
編號 證據清單 待證事實 1 被告張志宏於警詢及偵查中之自白 上開犯罪事實。 2 酒精測定紀錄表、財團法人工業技術研究院呼氣酒精測試器檢定合格證書影本、苗栗縣警察局舉發違反道路交通管理事件通知單影本、車輛詳細資料報表 上開犯罪事實。  
二、核被告所為，係犯刑法第185條之3第1項第1款之公共危險罪
    嫌。又被告前有如犯罪事實欄所載之論罪科刑及執行情形，
    有刑案資料查註紀錄表附卷可憑，其於徒刑執行完畢後，5
    年以內故意再犯本件有期徒刑以上之罪，為累犯，請依刑法
    第47條第1項及大法官釋字第775號解釋意旨，審酌是否加重
    其刑。
三、依刑事訴訟法第251條第1項提起公訴。
　　此　致
臺灣苗栗地方法院
中　　華　　民　　國　 111　　年　　2 　　月　　22 　 日
　　　　　　　　　　　　　    檢察官　鄭葆琳
                                      曾亭瑋
本件證明與原本無異。
中　　華　　民　　國　 111  　年　　3   　月　  21    日
　　　　　　　　　　　　　　　書記官　范芳瑜